【裁判字號】    91,訴,809
【裁判日期】    920108
【裁判案由】    毒品危害防制條例
【裁判全文】
臺灣臺北地方法院刑事判決                          九十一年度訴字第八九號
    公  訴  人  臺灣臺北地方法院檢察署檢察官
    被      告  甲○○  男  三.
右列被告因毒品危害防制條例案件，經檢察官提起公訴（九十一年度毒偵字第七０二
號、第九五七號），本院判決如左：
    主  文
甲○○連續施用第一級毒品，處有期徒刑捌月，扣案第一級毒品海洛因壹包（淨重零
點伍玖公克）、第一級毒品海洛因殘渣（重量無法磅秤）沒收並銷燬之、扣案注射針
筒貳支、夾鍊袋參只沒收。又連續施用第二級毒品，處有期徒刑陸月，扣案第二級毒
品安非他命壹包（淨重零點參零公克）沒收並銷燬之、扣案玻璃球吸食器壹只、夾鍊
袋壹只沒收。應執行有期徒刑壹月貳月，扣案第一級毒品海洛因壹包（淨重零點伍玖
公克）、第一級毒品海洛因殘渣（重量無法磅秤）、第二級毒品安非他命壹包（淨重
零點參零公克）沒收並銷燬之、扣案注射針筒貳支、玻璃球吸食器壹只、夾鍊袋肆只
沒收。
    事  實
一、甲○○（原名黃澄清）前因施用毒品案件，經臺灣板橋地方法院八十七年度易緝
    字第二二五號裁定送勒戒處所觀察、勒戒，嗣因有繼續施用傾向，並令入戒治處
    所施以強制戒治一年，期滿後該院於八十八年十月二十日以八十八年簡字第二三
    三號判決免刑確定，甲○○竟於前開免刑判決確定後，另行基於施用第一級毒品
    海洛因之概括犯意，自九十一年四月六日起至五月四日止，約每二、三天一次，
    在其臺北縣三重市○○街二二五巷三十六號四樓住處及其所有汽車上，以香菸蘸
    海洛因粉末後點火吸嗅燃燒所生氣體、及將海洛因摻食鹽水後以注射針筒注射皮
    下方式，施用第一級毒品海洛因多次；另基於施用第二級毒品安非他命之概括犯
    意，以吸食器盛裝燃燒第二級毒品安非他命後以玻璃管吸嗅所生氣體方式，於九
    十一年四月九日查獲前九十六小時內某時，及九十一年五月五日查獲前九十六小
    時內某時，在不詳地點，施用第二級毒品安非他命多次；迨至九十一年四月九日
    凌晨三時許，為警先於臺北市○○區○○路與漢口街口查獲，扣得第一級毒品海
    洛因一包（淨重０‧五九公克）、第二級毒品安非他命一包（淨重０‧三０公克
    ），及為其所有供施用第一級毒品海洛因使用之注射針筒一支、夾鍊袋一只，為
    其所有供施用第二級毒品安非他命使用之玻璃球吸食器一只、夾鍊袋一只；嗣又
    於九十一年五月五日下午四時許，於臺北市士林區重陽橋機車引道處為警查獲，
    扣得第一級毒品海洛因殘渣（存於後開注射針筒內、重量無法磅秤）、為其所有
    供施用第一級毒品海洛因使用之注射針筒一支、夾鍊袋二只。
二、案經臺北市政府警察局萬華分局報告、及臺北市政府警察局士林分局報告臺灣士
    林地方法院檢察署檢察官移轉臺灣臺北地方法院檢察署檢察官偵查起訴。
    理  由
一、訊據被告甲○○固不諱言有於前揭時地連續施用第一級毒品海洛因之犯行，且查
    獲扣案之針筒二支、玻璃球一只、夾鍊袋四只均為其所有供施用毒品所用之物，
    惟矢口否認有以將海洛因摻食鹽水後以注射針筒注射皮下之方式施用第一級毒品
    海洛因，亦矢口否認有何施用第二級毒品安非他命之犯行，辯稱：僅有以香菸蘸
    海洛因粉末後點火吸嗅燃燒所生氣體之方式施用第一級毒品海洛因云云。經查：
    (一)被告於九十一年四月九日凌晨三時許、九十一年五月五日下午四時許為警查獲
      後所採集之尿液，經以氣相層析質譜儀分析法檢驗，呈第一級毒品嗎啡反應，
      有臺灣尖端生技醫藥股份有限公司濫用藥物檢驗中心濫用藥物檢驗報告二紙在
      卷可稽，並有扣案第一級毒品海洛因一包（淨重０‧五九公克、經鑑驗呈第一
      級毒品海洛因陽性反應，有法務部調查局鑑定通知書一紙在卷可稽）、第一級
      毒品海洛因殘渣（存於後開注射針筒內，重量無法磅秤，有臺北市政府警察局
      保安大隊第一中隊查獲涉嫌毒品危害防制條例毒品初步鑑驗報告單一紙在卷可
      稽）、注射針筒二支（其中一支含有前開第一級毒品海洛因殘渣）、夾鍊袋三
      只附卷可稽，被告供稱其自九十一年四月六日起至五月四日止，約每二、三天
      一次，在其臺北縣三重市○○街二二五巷三十六號四樓住處及其所有汽車上，
      施用第一級毒品海洛因等語，其自白與事實相符，可堪採信；被告雖否認有以
      將海洛因摻食鹽水後以注射針筒注射皮下之方式施用第一級毒品海洛因云云，
      惟查：被告被查獲時扣得注射針筒二支、其一含有第一級毒品海洛因殘渣，且
      被告亦不否認該二針筒係其所有、供施用毒品之用，另經本院命法醫檢驗被告
      體表，亦發現被告右手肘有一處、左手肘有二處陳舊（檢驗時已有數月之久）
      重複注射結疤傷痕，有臺灣臺北地方法院檢察署九十一年十二月二十日驗傷診
      斷書存卷可考，顯見被告確有以將海洛因摻食鹽水後以注射針筒注射皮下之方
      式施用第一級毒品海洛因，被告上開辯詞，顯無足採，被告確有以香菸蘸海洛
      因粉末後點火吸嗅燃燒所生氣體、及將海洛因摻食鹽水後以注射針筒注射皮下
      方式，在前開時地、施用第一級毒品海洛因多次，可堪認定。
    (二)另查被告於九十一年四月九日凌晨三時許、九十一年五月五日下午四時許為警
      查獲後所採集之尿液，經以氣相層析質譜儀分析法檢驗，呈第二級毒品安非他
      命反應，有前開臺灣尖端生技醫藥股份有限公司濫用藥物檢驗中心濫用藥物檢
      驗報告二紙在卷可稽，此外，並有第二級毒品安非他命一包（淨重０‧三０公
      克）、為其所有供施用第二級毒品安非他命使用之玻璃球一只、夾鍊袋一只扣
      案可證；按甲基安非他命經口服投與後約百分之七十於二十四小時內自尿中排
      出，約百分之九十於九十六小時自尿中排出，雖甲基安非他命成分之檢出與其
      投與方式、投與量、個人體質、採尿時間與檢測儀器之精密度等諸多因入有關
      ，僅憑尿液中成安非他命陽性反應，並無法確實推算吸食時間距採集時間之長
      短，然最長不會超過四日，有行政院衛生署藥物食品檢驗局八十一年二月八日
      （八一）藥檢壹字第一一五六號函可據，堪認被告於九十一年四月九日凌晨三
      時許查獲前九十六小時內某時、九十一年五月五日下午四時許查獲前九十六小
      時內某時，於不詳地點，確均有施用第二級毒品之犯行，被告辯稱並無施用第
      二級毒品安非他命，洵無可信。
    (三)又被告前因施用毒品案件，經臺灣板橋地方法院八十七年度易緝字第二二五號
      裁定送勒戒處所觀察、勒戒，嗣因有繼續施用傾向，並令入戒治處所施以強制
      戒治一年，期滿後該院於八十八年十月二十日以八十八年簡字第二三三號判決
      免刑確定，有裁定書、判決書等在卷可稽。綜上所述，本件事證明確，被告犯
      行堪以認定，應依法論科。
二、按施用第一級或第二級毒品者，經法院裁定送勒戒處所觀察、勒戒且有繼續施用
    毒品之傾向時，應由檢察官聲請法院裁定令入戒治處所施以強制戒治，於強制戒
    治期滿後應由檢察官為不起訴處分，於毒品危害防制條例修正施行前繫屬之案件
    ，法院則應為免刑之判決，前開不起訴處分或免刑判決確定後，五年內再施用第
    一級或第二級毒品者，應令入戒治處所強制戒治並起訴，毒品危害防制條例第二
    十三條、第三十五條第三款定有明文。核被告所為，係犯毒品危害防制條例第十
    條第一項、第二項施用第一級毒品、第二級毒品罪，其持有前開第一級、第二級
    毒品之低度行為行為施用毒品之高度行為所吸收，不另論罪；被告多次施用第一
    級、第二級毒品之犯行，時間緊接、方法相近、觸犯構成犯罪要件相同之罪名，
    顯係各基於概括犯意，應依連續犯之規定論以一罪，並依法各加重其刑；被告施
    用第一級、第二級毒品間，犯意各別、施用方式不同、罪名有異，應分論併罰。
    。公訴意旨雖僅就被告九十一年四月九日查獲前九十六小時內某時、在不詳地點
    施用第二級毒品安非他命之犯行提起公訴，惟檢察官就一部犯罪事實起訴者，效
    力及於全部，本件被告於九十一年五月五日查獲前九十六小時內某時，在不詳地
    點施用第二級毒品安非他命之犯罪事實，與前開已起訴之部分有連續犯之裁判上
    一罪關係，已如前述，本院自應就該部分併予審判，附此敘明。爰審酌被告施用
    毒品戕害自身健康、犯後猶飾詞狡辯、態度不佳、先前亦曾於八十五年間因麻藥
    案件經法院判處有期徒刑三月，有臺灣高等法院檢察署刑案紀錄簡覆表在卷可稽
    ，及其他一切情狀，量處如主文所示之刑，並定其應執行之刑。扣案第一級毒品
    海洛因壹包（淨重０‧五九公克）、第一級毒品海洛因殘渣（重量無法磅秤）、
    第二級毒品安非他命壹包（淨重０‧三０公克），應依毒品危害防制條例第十八
    條第一項前段規定沒收並銷燬之；扣案注射針筒二支、夾鍊袋三只，乃被告所有
    供施用第一級毒品海洛因所用之物，扣案玻璃球一只、夾鍊袋一只，乃被告所有
    供施用第二級毒品安非他命所用之物，業經被告坦認如前，爰依刑法第三十八條
    第一項第二款規定沒收之。
據上論斷，應依刑事訴訟法第二百九十九條第一項前段，毒品危害防制條例第十條第
一項、第二項、第十八條第一項前段，刑法第十一條、第五十六條、第五十一條第五
款、第三十八條第一項第二款，判決如主文。
本案經檢察官許祥珍到庭執行職務
中      華      民      國    九十二    年      一      月      八      日
                                      臺灣臺北地方法院刑事第八庭
                                          審判長法  官  王淑滿
                                                法  官  宋松璟
                                                法  官  張永宏
右正本證明與原本無異。
如不服本判決，應於判決送達後十日內，向本院提出上訴狀。
                                                書記官  高永珍
中      華      民      國    九十二    年      一      月      八      日


司法院資訊處製作；財團法人民間司法改革基金會備份。
